臺灣高雄地方法院民事判決
110年度鳳小字第1398號
原      告  翟明    


被      告  蕭紫如  



訴訟代理人  林毅瑋  
上列當事人間請求損害賠償事件，本院於民國111 年3 月29日言
詞辯論終結，判決如下：
    主  文
被告應給付原告新臺幣壹萬零壹佰柒拾貳元。
原告其餘之訴駁回。
訴訟費用新臺幣壹仟元由被告負擔。
本判決第一項得假執行。
    事實及理由
一、按訴狀送達後，原告不得將原訴變更或追加他訴，但擴張或
    減縮應受判決事項之聲明者不在此限，民事訴訟法第255 條
    第1 項第3 款定有明文。本件原告原聲明請求：被告應給付
    原告新臺幣（下同）88,146元。嗣於本院審理中，捨棄計程
    車費及檢測費之請求而減縮聲明為：被告應給付原告22,561
    元，核與前開規定相符，應予准許。
二、原告主張：被告於民國110 年1 月29日18時17分許，駕駛車
    牌號碼000-0000號自用小客車（下稱肇事車輛），行經高雄
    市○○區○○路000 號時，因併排臨時停車及起駛前未禮讓行進
    中之車輛優先通行，致與原告駕駛所有之車牌號碼0000-00 
    號自用小客車（下稱系爭車輛）發生碰撞（下稱系爭事故）
    ，致系爭車輛右後車身受損，原告因而受有維修費22,561元
    （含工資15,831元及零件6,730 元）之損害，爰依侵權行為
    之法律關係提起本訴等語。並聲明：被告應給付原告22
　　,561元。
三、被告則以：系爭事故兩造均有過失，原告應自負50％責任；
    就原告請求之維修費無意見等語，資為抗辯。並聲明：原告
    之訴駁回。
四、本院得心證之理由：
  ㈠按因故意或過失，不法侵害他人之權利者，負損害賠償責任
    ；汽車、機車或其他非依軌道行駛之動力車輛，在使用中加
    損害於他人者，駕駛人應賠償因此所生之損害，民法第184
    條第1 項前段、第191 條之2 前段分別定有明文。另按物被
    毀損時，被害人除得依民法第196 條請求賠償外，並不排除
    民法第213 條至第215 條之適用。依民法第196 條請求賠償
    物被毀損所減少之價額，得以修復費用為估定之標準，但以
    必要者為限（例如：修理材料以新品換舊品，應予折舊），
    合先敘明。
  ㈡經查，原告主張被告於110 年1 月29日18時17分許，駕駛肇
    事車輛行經高雄市○○區○○路000 號時，因併排臨時停車及起
    駛前未禮讓行進中之車輛優先通行而與系爭車輛發生碰撞，
    致系爭車輛右後車身受損等情，業據原告提出行車執照、估
    價單等為證，且經本院當庭勘驗系爭事故發生時之肇事車輛
    行車記錄器錄影光碟，勘驗結果為：「被告於畫面時間2021
    年1 月29日18:20:59在新富路上併排停車，在18:21 :05起
    駛車輛往前開行駛外側車道（此時原告車輛尚未進入被告車
    輛前方車道），18:21:11秒左右，原告車輛從内側車道往右
    前方斜切入被告前方車道，於12秒被告車輛左前方跟被告車
    輛右後方發生碰擊。」等情，有本院111 年2 月22日勘驗筆
    錄在卷可查，並有本院依職權調取之高雄市政府警察局道路
    交通事故初步分析研判表、道路交通事故現場圖、現場照片
    、道路交通事故調查報告表、道路交通事故談話紀錄表等附
    卷可佐，經核無誤，復為被告所不爭執，堪信屬實。
　　從而，被告因上揭過失而造成系爭車輛受損，自應負侵權行
    為損害賠償責任。
  ㈢次查，系爭車輛之修復費用雖為22,561元，但零件部分於修
    復時係以新品替換舊品，計算零件材料之損害賠償數額時，
    依上開法律規定，應扣除折舊部分。本院審酌系爭車輛之出
    廠年月為95年1 月，有行車執照在卷可查，依行政院所頒固
    定資產耐用年數表及固定資產折舊率表，系爭車輛修復使用
    之零件經折舊後為1,122 元，亦有本院折舊金額試算頁面一
    紙在卷可查，故原告得請求系爭車輛之修復費用應為16,953
    元（計算式：工資15,831元＋零件折舊後1,122 元＝16,953元
    ）。
  ㈣又按損害之發生或擴大，被害人與有過失者，法院得減輕賠
    償金額或免除之，民法第217 條第1 項定有明文。經查，依
    依據上開初步分析研判表記載，原告駕駛系爭車輛就系爭事
    故亦有變換車道未注意安全距離之過失，同為肇事原因，是
    系爭車輛發生損害，原告駕車與有過失，亦堪認定。本院審
    酌卷內資料，綜合雙方過失情節及相關事證，認被告過失之
    比例為6 成，原告應承擔之過失比例為4 成，則被告賠償金
    額應減輕為10,172元（計算式：16,953元× 60％＝10,172元
　　，小數點以下四捨五入）。原告逾此範圍之請求，洵非正當
    。
五、綜上所述，原告依侵權行為之法律關係，請求被告給付10,1
    72元，為有理由，應予准許。逾此範圍之請求，為無理由，
    應予駁回。又本判決第1 項係小額訴訟程序為被告敗訴之判
    決，爰依民事訴訟法第436 條之20規定，依職權宣告假執行
    。
六、訴訟費用負擔之裁判依據：民事訴訟法第79條。
中　　華　　民　　國　　111 　年　　4 　　月　　19　　日
          　　　　鳳山簡易庭  法　官  吳文婷           
上為正本係照原本作成。　　　　　　　　　
民事訴訟法第436 條之24第2 項：對於本判決之上訴，非以違背
法令為理由，不得為之。
如對本判決上訴，須於判決送達後20日內向本院提出上訴狀，並
須表明原判決所違背之法令及其具體內容與依訴訟資料可認為原
判決有違背法令之具體事實之上訴理由（均須按他造當事人之人
數附繕本）。 　　　　　　　　　 
中　　華　　民　　國　　111 　年　　4 　　月　　19　　日
                              書記官  洪嘉慧